

FABIO VARGAS

+57 319 7617788

vargassanchezfabio01@gmail.com

www.linkedin.com/in/fabio-vargas-b895551a4

Bogotá D. C.

CONTACTO

DEVELOPER IN PROGRESS

SOBRE MÍ

¡Amo lo que hago! me enfoco en adaptarme a las necesidades de nuevos proyectos sin perder la creatividad y el entusiasmo. Tengo experiencia en el desarrollo de material gráfico, social media, Brand marketing, con excelente atención a los pequeños detalles. Me caracterizo por mi compromiso y responsabilidad para culminar los proyectos.

EXPERIENCIA

ASISTENTE DE COMUNICACIONES - CCB

feb. 2020 - ago. 2020

Encargado de diseñar material gráfico para la cámara de comercio de Bogotá. Asistir en campañas de posicionamiento de las marcas y los diferentes programas.

ASISTENTE DE COMUNICACIONES - ACIEM

feb. 2021 - dic. 2021

Encargado de diseñar material gráfico y manejo de proyectos para la Asociación Colombiana de Ingenieros. Asistir, manejar y crear proyectos gráficos.

DISEÑO

IDIOMAS

ESPAÑOL

LLUSTRATOR • • • • •

PHOTOSHOP • • • • •

LIGHTROOM • • • • •

AFTER EFFECTS • • • •

PROGRAMACIÓN

HTML & CSS • • • • •

JAVASCRIPT • • • • •

_INUX ● ● ● ●

GIT & GITHUB ● ● ● ●

VAR CRIPT

EDUCACIÓN

TÉCNICO EN PROGRAMACIÓN DE SOFTWARE - SENA feb. 2016 - nov. 2018

Desarrollo de la solución de software sobre diferentes plataformas y utilizando lenguajes de programación y sistemas de gestores de bases.

TECNÓLOGO EN PRODUCCIÓN DE MULTIMEDIA - SENA feb. 2019 - ago. 2020

Diseñar la solución multimedial de acuerdo con la información recolectada y requerimientos. Integrar los elementos multimediales.

NGENIERÍA DE SOFTWARE - UNIHORIZONTE

feb. 2021- Actualmente

Estudiante de sexto semestre con capacidades desarrollo, diseño, testeo y mantenimiento del software teniendo conocimientos fuertes en el área.

REFERENCIAS

CAROLINA RODRIGUEZ

+57 314 2451115

Profesional Senior Gerencia de Asuntos Corporativos. carolina.rodriguez@ccb.org.co

CARLOS ALBERTO ESPITIA

+57 310 8679380

Comunicador Social - director del departamento de comunicaciones en ACIEM caespitia@aciem.org.co